臺灣桃園地方法院刑事判決　　　　　　　　　　　　九十三年度易緝字第一三六號
　　公　訴　人　臺灣桃園地方法院檢察署檢察官
　　被　　　告　甲○○　男　二.
右列被告因竊盜案件，經檢察官提起公訴（九十二年度偵字第九○三五號、第一七三
九七號），本院判決如左：
    主  文
甲○○連續竊盜，累犯，處有期徒刑陸月，如易科罰金，以參佰元 (即新臺幣玖佰元
)折算壹日。
    事  實
一、甲○○曾因贓物案件，經臺灣臺中地方法院以八十七年度訴字第一一一一號判決
    判處有期徒刑四月確定，並於民國八十八年八月二十五日易科罰金執行完畢，詎
    仍不知悔改，竟因缺錢花用而基於意圖為自己不法所有之概括犯意，先後於附表
    所示之時、地以徒手竊取之方法，連續竊取如附表所示之財物後，再前往如附表
    所示之通訊行銷贓。嗣於九十二年五月十四日夜間七時三十分許，為警在桃園縣
    中壢市○○○路四十七巷十二號三樓三○五室查獲，再循線至如附表所示之通訊
    行起出甲○○出售竊得之五支行動電話切結書，始悉上情。
二、案經桃園縣政府警察局中壢分局報請臺灣桃園地方法院檢察署檢察官偵查起訴。
　　理  由
一、訊據被告甲○○於本院審理中對於在附表所示之時、地連續竊取財物之情，均坦
    承不諱，核與附表編號二被害人廖謝銓於警詢中指述手機一支與高速公路回數票
    三十張在附表編號二所示之時、地遭竊等語（偵卷一第八四頁反面）、證人即百
    亨通訊行負責人羅文旭、豪星通訊行職員賴嘉祥於警詢中證稱：附表所示之手機
    為被告甲○○所出售等語（偵卷一第二四、第二五頁）相符，此外復有廖謝銓所
    出具之贓物認領保管單、中古機買賣切結書五紙附卷可稽，是被告犯行明確，應
    依法論科。
二、核被告甲○○所為，係犯刑法第三百二十條第一項之竊盜罪。被告先後多次竊盜
    犯行，均時間緊接，方法相同，所犯構成要件相同之罪名，顯係出於概括犯意反
    覆為之，為連續犯，應依刑法第五十六條之規定論以竊盜罪一罪，並加重其刑。
    被告曾因贓物案件，經臺灣臺中地方法院以八十七年度訴字第一一一一號判決判
    處有期徒刑四月確定，並於八十八年八月二十五日易科罰金執行完畢，有臺灣桃
    園地方法院檢察署刑案資料查註紀錄表、臺灣高等法院被告全國前案紀錄表等在
    卷足參，被告於有期徒刑執行完畢後五年內，又犯本件有期徒刑以上之罪，為累
    犯，應依刑法第四十七條之規定加重其刑，並遞加重之。爰審酌被告素行不良，
    因缺錢花用而為此犯行，犯罪手段雖輕微，卻短時間內犯下五件竊盜罪，影響社
    會治安甚鉅，惟念其犯後已坦承犯行，態度良好等一切情狀，而量處如主文所示
    之刑，並定易科罰金之折算標準示懲。
三、公訴意旨另以：被告與共同被告曾雅虹（已先行審結）基於竊盜之概括犯意聯絡
    ，由曾雅虹下手、被告以摩托車接應之方式，於九十二年五月十三日夜間八時許
    在中壢市○○路寶馬加油站竊取黃新恩所有摩托羅拉牌Ｖ七○型手機一支（序號
    000000000000000號）及於九十二年七月十九日下午六時三十八
    分許，在延平路與環南路口之長江加油站竊取站員乙○○保管之零錢盒內現金新
    臺幣（下同）一千二百元，因認被告此部分亦涉犯刑法第三百二十條第一項竊盜
    罪。按犯罪事實應依證據認定之，無證據不得認定其犯罪事實，又不能證明被告
    犯罪者，應諭知無罪之判決，刑事訴訟法第一百五十四條第二項、第三百零一條
    第一項定有明文。又按事實之認定，應憑證據，如未能發現相當證據，或證據不
    足以證明，自不能以推測或擬制之方法，以為裁判基礎；在訴訟上用以證明事實
    之證據，須於通常一般之人均不致於有所懷疑，而得確信其為真實之程度者，始
    得據以為有罪之認定，倘其證明尚未達到此一程度，而有合理之懷疑性存在，致
    使無從為有罪之確信時，即應為無罪之判決，最高法院四十年臺上字第八六號、
    七十六年台上字第四九八六號分別著有判例。經查：被告雖曾於警詢中承認竊取
    黃新恩手機而否認竊取乙○○保管之零錢等情，惟於偵查中及本院審理中均堅決
    否認上開二件竊盜犯行；共同被告曾雅虹於本院審理中則供承：二件均係甲○○
    叫伊上廁所時去偷，說女孩子比較不容易被發現等情（本院九十三年八月二十日
    審判筆錄第四頁、第五頁），卻就黃新恩手機失竊一案，於偵查中先供稱黃新恩
    之手機係甲○○偷的，伊只是對甲○○說手機很漂亮等語（偵一卷第六九頁反面
    ），隨後又供稱黃新恩之手機是伊偷的，甲○○在加油不知情，甲○○之前說他
    把責任擔下來就好等語（偵一卷第七○頁反面），就乙○○保管之零錢一千二百
    元失竊一案，則先於警詢中供稱係伊偷硬幣，甲○○在附近騎機車接應等語（偵
    二卷第七頁），又於偵查中供稱甲○○不知情等語（核退卷第十頁反面），其供
    詞前後反覆矛盾，已難作為被告警詢中自白之補強證據，再者，證人黃新恩於本
    院審理中僅證稱：當時一男一女騎機車過來，係女性同夥偷手機，當時在幫那男
    子加油，伊不清楚那男子是否知那女子在偷手機等語（本院九十三年五月二十一
    日審判筆錄第三至六頁）、證人乙○○於本院審理中則證稱：男生載女生騎機車
    來，男生停在旁邊巷子，女生趁機拿走零錢就跑，我們有去追，當時男生背對我
    們，沒有看清楚，故無法確認是否為甲○○，而男生騎機車起步很慢，我有聽到
    第八頁），證人上開證述均無法明確指出被告甲○○與曾雅虹共同犯案之情形，
    尤其證人乙○○提及「女生跟男的說趕快騎不要問」一節，已難認被告對於曾雅
    虹至加油站偷竊零錢一事知情而參與犯行，是證人所述亦難作為被告涉犯右揭竊
    盜犯行之積極證據，此外又無其他證據足資認定被告有右揭竊盜犯行，揆諸法律
    及判例意旨，此部分不能證明被告犯罪，原應為無罪之諭知，惟公訴意旨認此部
    分與前開有罪部分有連續犯之裁判上一罪關係，爰不另為無罪之諭知，附此敘明
    。
據上論斷，應依刑事訴訟法第二百九十九條第一項前段，刑法第五十六條、第三百二
十條第一項、第四十七條、第四十一條第一項前段、罰金罰鍰提高標準條例第一條前
段、第二條，判決如主文。
本案經檢察官洪景明到庭執行職務。
中　　　華　　　民　　　國　　九十三　　年　　十一　　月  　　二十六　　日
                                 臺灣桃園地方法院刑事第四庭
                                       審判長法  官  陳世宗
                                             法  官  尹  良
                                             法  官  蘇昭蓉
右正本證明與原本無異。
如不服本判決，應於送達後十日內，向本院提出上訴狀。
                                           書記官    韓若玉
中　　　華　　　民　　　國　　九十三　　年　　十一　　月  　　二十六　　日
附錄法條：
刑法第三百二十條
(普通竊盜罪、竊佔罪)
意圖為自己或第三人不法之所有，而竊取他人之動產者，為竊盜罪，處五年以下有期
徒刑、拘役或五百元以下罰金。
意圖為自己或第三人不法之利益，而竊佔他人之不動產者，依前項之規定處斷。
前二項之未遂犯罰之。
附表：
┌───┬───────────┬────┬─────────┬─────┐
│　　　│　　　　　　　　　　　│　　　　│　　　　　　　　　│　　　　　│
│編號　│　犯罪時間、地點　　　│行為人　│　 竊得之財物　　 │銷贓地點　│
├───┼───────────┼────┼─────────┼─────┤
│　一　│　九十二年四月十六日下│甲○○　│ ＮＯＫＩＡ牌六一 │中壢市中　│
│　　　│  午二時許　　　　　　│　　　　│ 五○型行動電話一 │正路二十　│
│　　　│                      │　　　　│ 支（序號：四九三 │六號、羅　│
│　　　│　                    │　　　　│ 00000000 │文旭開設　│
│　　　│  桃園縣中壢新生路與　│　　　　│ 八一三二號）     │之「百亨　│
│　　　│　永嘉街口某新竹貨運　│　　　　│                  │通訊行」　│
│      │　貨車上　　　　　　　│        │　　              │          │
│      │                      │        │　　　　　　　　　│          │
├───┼───────────┼────┼─────────┼─────┤
│　　　│　　　　　　　　　　　│　　　　│　　　　　　　　　│　　　　　│
│　二　│　九十二年四月十九日　│甲○○　│廖謝銓所有：　　　│同右　　　│
│　　　│　下午二時許　　　　　│　　　　│國際牌ＧＤ八八行動│　　　　　│
│　　　│  　                  │　　　　│電話一支（序號：三│　　　　　│
│　　　│　中壢市○○○路七七　│　　　　│000000000│　　　　　│
│　　　│　九號「龍田加油站」　│　　　　│一一三○二號）、　│　　　　　│
│　　　│　　　　　　　　　　　│　　　　│回數票三十張　　　│　　　　　│
│      │　　　　　　　　　　　│        │                  │          │
├───┼───────────┼────┼─────────┼─────┤
│　三　│　九十二年四月十九日　│甲○○　│摩托羅拉牌二一八八│同右　　　│
│　　　│　下午二時許　　　　　│　　　　│型行動 電話一支（ │　　　　　│
│　　　│  　                  │　　　　│序號：四四八九五二│　　　　　│
│　　　│　中壢市○○路○段七　│　　　　│000000000│　　　　　│
│　　　│　十九號新竹貨運車上　│　　　　│號）　　　　　　　│　　　　　│
│      │　　　　　　　　　　　│        │                  │          │
├───┼───────────┼────┼─────────┼─────┤
│　　　│　　　　　　　　　　　│　　　　│　　　　　　　　　│　　　　　│
│　四　│　九十二年四月二十日　│甲○○　│摩托羅拉牌三六八八│中壢市元化│
│　　　│　下午二時許　　　　　│　　　　│Ⅹ型行動電話一支（│路二之十八│
│　　　│  　                  │　　　　│序號：四四八八三五│號、賴嘉祥│
│　　　│　中壢市「美華泰百貨　│　　　　│000000000│任職之「豪│
│　　　│　公司」前之新竹貨運　│　　　　│號）　　　　　　　│星通訊行」│
│      │　車上　　　　　　　　│        │                  │          │
├───┼───────────┼────┼─────────┼─────┤
│　　　│　　　　　　　　　　　│　　　　│　　　　　　　　　│　　　　　│
│　五　│　九十二年四月二十四　│甲○○　│摩托羅拉牌Ｐ七六八│同右之「百│
│　　　│　日下午二時許　　　　│　　　　│九型行動電話一支（│亨通訊行」│
│　　　│  　                  │　　　　│序號：四四九二六二│　　　　　│
│　　　│　中壢市監理站前之新　│　　　　│000000000│　　　　　│
│　　　│　竹貨運車上　　　　  │　　　　│號）　　　　　　　│　　　　　│
│　　　│　　　　　　　　　　　│　　　　│　　　　　　　　　│　　　　　│
│      │　　　　　　　　　　　│        │                  │          │
└───┴───────────┴────┴─────────┴─────┘
